【裁判字號】    95,訴,464
【裁判日期】    950630
【裁判案由】    違反毒品危害防制條例
【裁判全文】
臺灣屏東地方法院刑事判決               95年度訴字第464號
公  訴  人  臺灣屏東地方法院檢察署檢察官
被      告  甲○○
                      63號
上列被告因違反毒品危害防制條例案件，經檢察官提起公訴（95
年度毒偵字第525 號、第677 號），因被告就被訴事實為有罪之
陳述，經本院告知簡式審判程序意旨，並聽取公訴人、被告之意
見後，本院合議庭裁定由受命法官獨任依簡式審判程序審理，判
決如下：
    主  文
甲○○連續施用第一級毒品，累犯，處有期徒刑壹年肆月；又連
續施用第二級毒品，累犯，處有期徒刑壹年貳月。應執行有期徒
刑貳年肆月。
    事  實
一、甲○○前因施用第一級、第二級毒品，經本院以93年度訴字
    第250 號判處有期徒刑9 月、4 月，應執行有期徒刑1 年確
    定，於民國93年7 月29日入監執行，94年7 月21日因縮刑期
    滿出監執行完畢。又其因施用毒品案件，經依本院91年度毒
    聲字第377 號裁定送勒戒處所施以觀察、勒戒後，因認無繼
    續施用毒品傾向，於91年8 月19日釋放出所執行完畢，竟不
    知悔改，於觀察、勒戒執行完畢釋放後5 年內，復分別基於
    施用第一級、第二級毒品之概括犯意，自94年10月初某日起
    至95年4 月12日晚間7 時許止，在其位於屏東縣內埔鄉○○
    村○○路○段福泉巷163 號住處房間內，連續以皮下注射（
    針筒於查獲前已經丟棄而滅失）之方式，施用第一級毒品海
    洛因多次；並自94年10月初某日起至95年4 月7 日某時止，
    在其上址住處房間內，連續以置入玻璃球吸食器（於查獲前
    已經丟棄而滅失）內燒烤並吸用其煙霧之方式，施用第二級
    毒品甲基安非他命多次。嗣為警先後於95年1 月19日晚間9
    時許、95年4 月15日上午11時45分許，2 次在其上址住所內
    查獲，經採尿送驗結果，均呈嗎啡、可待因及甲基安非他命
    陽性反應。
二、案經屏東縣警察局內埔分局報告臺灣屏東地方法院檢察署檢
    察官偵查起訴。
    理  由
一、前揭連續施用第一級毒品海洛因及第二級毒品甲基安非他命
    之犯罪事實，除據被告甲○○於本院審理時自承不諱，其前
    揭時地2 次為警查獲經採尿送臺灣檢驗科技股份有限公司以
    氣相層析質譜儀法（GC／MS）檢驗結果，亦均呈嗎啡、可待
    因，即海洛因經人體水解代謝產物，及甲基安非他命陽性反
    應，有該公司95年2 月9 日編號KＺ000000000000號、95年4
    月26日編號KＺ000000000000號濫用藥物尿液檢驗報告在卷，
    乃鑑定機關本於專業知識及以精密儀器測試後所得之結論，
    自可憑信，被告甲○○自白施用海洛因及甲基安非他命，堪
    信與事實相符。
二、被告甲○○前因施用毒品案件，經依本院91年度毒聲字第37
    7 號裁定送勒戒處所施以觀察、勒戒後，因認無繼續施用毒
    品傾向，於91年8 月19日釋放出所執行完畢，有臺灣高等法
    院被告全國前案紀錄表、臺灣屏東地方法院檢察署刑案資料
    查註紀錄表各1 份附卷可按，其經觀察、勒戒期滿5 年內再
    犯本件施用第一級、第二級毒品之犯罪事證已臻明確，應依
    法論科。
三、按海洛因及甲基安非他命，分別為毒品危害防制條例第2 條
    第2 項第1 款、第2 款規定之第一級、第二級毒品，除法律
    另有規定者外，不得持有、施用。核被告甲○○所為，係犯
    毒品危害防制條例第10條第1 項之施用第1 級毒品罪，及同
    條第2 項之施用第2 級毒品罪。其因施用而持有海洛因及甲
    基安非他命之低度行為，應各為施用之高度行為所吸收，不
    另論罪。其先後多次施用海洛因、甲基安非他命之行為，均
    時間緊接，手法相同，並觸犯構成要件相同之罪，顯係基於
    概括犯意反覆為之，為連續犯，均應以一罪論，並各加重其
    刑。又被告甲○○前因施用第一級、第二級毒品，經本院以
    93年度訴字第250 號判處有期徒刑9 月、4 月，應執行有期
    徒刑1 年確定，於93年7 月29日入監執行，94年7 月21日因
    縮刑期滿出監執行完畢，有臺灣高等法院被告前案紀錄表、
    臺灣屏東地方法院刑案資料查註紀錄表各1 份在卷可按，其
    5 年內再犯有期徒刑以上之上開2 罪，均為累犯，應依法加
    重其刑。被告甲○○有2 種刑之加重事由，應遞加重之。被
    告甲○○所犯上開2 罪，犯意各別，行為互異，應分別論罪
    ，合併處罰。
四、爰審酌被告甲○○之年齡、品行、智識程度、犯罪手段、對
    於法益侵害之程度，其為61年3 月10日出生、受有高中畢業
    教育程度、務農為業之人，為本件犯罪時已久逾而立，有年
    籍等資料在卷可參，竟不知進取，其前有多次因犯罪經法院
    判刑確定執行完畢之紀錄，除前開構成累犯要件部分已如前
    述，不再重複評價者外，其因違反麻醉藥品管理條例，經本
    院判處有期徒刑5 月確定，於82年4 月14日易科罰金執行完
    畢；旋因違反槍砲彈藥刀械管制條例案件，歷經一、二審本
    院83年度訴字第105 號、臺灣高等法院高雄分院83年度上訴
    字第1330號判處有期徒刑7 月，經最高法院83年度臺上字第
    4516號駁回上訴而確定，入監執行，自83年9 月30日起算，
    依指揮書至84年4 月29日執行完畢；嗣再因違反槍砲彈藥刀
    械管制條例案件，經本院以86年度訴字第958 號判處有期徒
    刑3 年確定，於87年3 月16日入監執行，90年1 月31日因縮
    刑期滿出監而執行完畢，有臺灣高等法院被告前案紀錄表及
    臺灣屏東地方法院檢察署刑案資料查註紀錄表各1 份在卷可
    按，素行不良，且顯然欠缺守法觀念，對於社會秩序之影響
    非輕等情，並考量其此犯罪施用毒品之期間及次數，及其犯
    罪後坦認犯行，態度尚可等一切情狀，分別量處如主文所示
    之刑，並定其應執行之刑，以資儆懲。
五、未扣案而供本件施用海洛因及甲基安非他命犯罪使用之注射
    針筒及玻璃球吸食器，據被告甲○○供稱已於本件查獲前丟
    棄而滅失，依現有卷證復不能證明尚存在，爰均不另為沒收
    之諭知，附此敘明。
據上論斷，應依刑事訴訟法第273 條之1 第1 項、第299 條第1
項前段，毒品危害防制條例第10條第1 項、第2 項，刑法第11條
前段、第56條、第47條、第51條第5 款，判決如主文。
本案經檢察官鍾仁松到庭執行職務
中    華    民    國    95    年    6     月    30    日
                  刑事第二庭      法  官  陳松檀
以上正本證明與原本無異。
如不服本判決應於收受本判決送達後10日內向本院提出上訴書狀
，其未敘述上訴理由者，並得於提起上訴後10日內向本院補提理
由書狀（均須按他造當事人之人數附繕本）「切勿逕送上級法院
」
中    華    民    國    95    年    6     月    30    日
                                  書記官  林祥玉
毒品危害防制條例第10條
施用第一級毒品者，處6 月以上5 年以下有期徒刑。
施用第二級毒品者，處3 年以下有期徒刑。


司法院資訊處製作；財團法人民間司法改革基金會備份。
